【裁判字號】    98,抗,964
【裁判日期】    980706
【裁判案由】    假扣押
【裁判全文】
臺灣高等法院民事裁定                   98年度抗字第964號
抗 告 人  甲○○
代 理 人  柏有為律師
          尹純孝律師
上列抗告人因與相對人乙○○間假扣押事件，對於中華民國98年
4 月28日臺灣士林地方法院98年度裁全字第1104號裁定，提起抗
告，本院裁定如下：
    主  文
抗告駁回。
抗告費用由抗告人負擔。
    理  由
一、按債權人就金錢請求或得易為金錢請求之請求，欲保全強制
    執行者，得聲請假扣押；又假扣押，非有日後不能強制執行
    或甚難執行之虞者，不得為之；又請求及假扣押之原因應釋
    明之；前項釋明如有不足，而債權人陳明願供擔保或法院認
    為適當者，法院得定相當之擔保，命供擔保後為假扣押，民
    事訴訟法第522 條第1 項、第523 條第1 項、第526 條第1
    項、第2 項分別定有明文。依上開規定可知，債權人聲請假
    扣押，應就其請求及假扣押之原因加以釋明，該項釋明如有
    不足，而債權人陳明願供擔保或法院認為適當者，法院得定
    相當之擔保，命供擔保後為假扣押。所謂釋明，係指當事人
    提出之證據，僅使法院生薄弱之心證，相信其主張大概如此
    者即可，而釋明事實上主張，得用可使法院信其主張為真實
    之一切證據。
二、抗告意旨略以：台北市○○區○○段3 小段495 地號土地，
    及其上建物台北市○○○路2 號4 樓之1 （下稱系爭房地）
    ，係伊出賣婚前購入之不動產後所購買，並由伊單獨負擔貸
    款本息，嗣伊於97年10月31日預告相對人伊將出賣系爭房地
    ，以減輕貸款壓力，並非隱匿、侵吞財產，且伊另擁有不動
    產約10筆、各類金融投資財產20筆以上，並無相對人所指假
    扣押原因存在，為此求予廢棄原裁定，駁回相對人之聲請等
    語。
三、查相對人於民國（下同）98年4 月23日向原法院聲請假扣押
    ，主張：伊與抗告人於91年6 月8 日結婚，但抗告人未經伊
    同意，擅自以新台幣（下同）32,000,000元出賣伊及抗告人
    婚後購置，登記抗告人名下之系爭房地，致不當減少婚後財
    產，有侵害伊之剩餘財產分配請求權之虞，伊得本於民法第
    1010條第1項第5款、第1030條之1規定，提起宣告改用夫妻
    分別財產制，及請求抗告人分配剩餘財產分配等訴訟，而抗
    告人於本案判決確定前，如出賣系爭房地並取得價金，伊縱
    獲得勝訴判決，亦有不能強制執行之虞等語，業據相對人提
    出戶籍謄本、建物登記謄本、永慶房屋仲介股份有限公司服
    務費確認單以為釋明，縱認該釋明尚有不足，惟相對人陳明
    願供擔保以補釋明之不足，揆諸首揭說明，法院自得定相當
    之擔保，命相對人供擔保後為假扣押。
四、再查，抗告人主張系爭房地係其出賣婚前購入之不動產後所
    購買，並由其單獨負擔貸款本息，及其於97年10月31日將準
    備出賣系爭房地之事通知相對人，以減輕貸款壓力等語，係
    相對人提起上開本案訴訟後，關於系爭房地是否為夫妻剩餘
    財產分配標的、抗告人是否不當減少婚後財產等實體爭執事
    項，於本件假扣押程序無審酌餘地。又抗告人陳稱其擁有不
    動產約10筆、各類金融投資財產20筆以上等語，固提出財產
    歸屬資料清單為證（本院卷第11頁），惟查，上開清單顯示
    相對人之固定資產現值約35,000,000元左右，而相對人主張
    對抗告人有16,000,000元之剩餘財產分配請求權，一旦抗告
    人處分部分固定資產，相對人之請求權即有難以強制執行之
    虞，是尚難以抗告人目前擁有上開資產，即謂相對人無聲請
    假扣押，以保全剩餘財產分配請求權之必要。
五、綜上，抗告人主張相對人未釋明假扣押原因云云，尚非可採
    。相對人聲請假扣押，並無不合。則原法院定相當擔保金額
    後，裁定准予假扣押，並無違誤，抗告意旨指摘原裁定不當
    ，求予廢棄，為無理由。
六、據上論結，本件抗告為無理由，裁定如主文。
中    華    民    國    98    年    7     月    6     日
                    民事第四庭
                        審判長法  官  張劍男
                              法  官  彭昭芬
                              法  官  翁昭蓉
正本係照原本作成。
本裁定除以適用法規顯有錯誤為理由外，不得再抗告。如提起再
抗告，應於收受後10日內委任律師為代理人向本院提出再抗告狀
。並繳納再抗告費新台幣１千元。
中    華    民    國    98    年    7     月    6     日
                              書記官  張淑芬


司法院資訊處製作；財團法人民間司法改革基金會備份。
